臺灣新北地方法院民事裁定　　　　　　　110年度訴字第887號
原　　　告　蔡森然　

兼訴訟代理　蔡啟德　
人　　　　　　　　　
被　　　告　吳淑華　

　　　　　　旺德福大廈管理委員會

法定代理人　莊昭輝　
上列當事人間請求排除侵害等事件，本院裁定如下：
    主  文
原告應於本裁定送達之日起柒日內補正下列事項，逾期未補正，
即駁回本件訴訟：
一、補正經原告「蔡森然」簽名或蓋章之起訴狀。
二、繳納第一審裁判費新臺幣壹拾萬零陸佰壹拾陸元。
    理  由
一、按當事人或代理人應於書狀內簽名或蓋章，民事訴訟法第11
    7 條定有明文。又書狀不合程式或有其他欠缺者，審判長應
    定期間命其補正。原告之訴，有起訴不合程式或不備其他要
    件者情形，法院應以裁定駁回之。但其情形可以補正者，審
    判長應定期間先命補正，同法第121 條第1 項、第249 條第
    1 項第6 款亦有明文。
二、又訴訟標的之價額，由法院核定。核定訴訟標的之價額，以
    起訴時之交易價額為準；無交易價額者，以原告就訴訟標的
    所有之利益為準。以一訴主張數項標的者，其價額合併計算
    之。但所主張之數項標的互相競合或應為選擇者，其訴訟標
    的價額，應依其中價額最高者定之。以一訴附帶請求其孳息
    、損害賠償、違約金或費用者，不併算其價額。民事訴訟法
    第77條之1 第1 項、第2 項、第77條之2 定有明文。
三、本件原告提出起訴狀雖於當事人、聲明及事實理由欄載有原
    告「蔡森然」，然於起訴狀末尾僅列「具狀人蔡啟德」及原
    告蔡啟德之蓋章，而未經原告「蔡森然」簽名或蓋章，是原
    告蔡森然應於本裁定送達後7 日內提出經原告蔡森然簽名或
    蓋章之起訴狀（或到院補正簽名或蓋章）。
四、經查，
  ㈠原告以被告侵害其停車位之使用為由，起訴聲明：
  1.被告等人應共同負責除去侵害原告等人使用所有位於新北市
    ○○區○○○路00號地下2 樓第23號及24號平面停車位之障
    礙，恢復原告等使用停車位之進出通行權利及自由。
  2.被告等人應按月共同賠償原告蔡啟德自民國109 年6 月24日
    起每月在外承租停車位租金新臺幣（下同）9,000 元，至被
    告等人除去侵害原告使用停車位之障礙完成日止，及從109
    年6 月24日至清償日止按週年利率5 ％計算之利息。
  3.被告等人應按月賠償原告蔡森然自109 年6 月24日起因無法
    出租所有第24號停車位，每月停車位租金損失4,500 元，至
    被告等人除去侵害原告使用停車位之障礙完成日止，及從10
    9 年6 月24日至清償日止按週年利率5 ％計算之利息。
  4.被告等人按月共同賠償原告等每月100,000 元之慰撫金，至
    被告等人除去侵害原告使用停車位之障礙完成日止，補償妨
    害原告等人無法使用停車位所造成生活及工作不便利之財產
    上及非財產上損害，諸如取車不方便及往返交通時間、交通
    費增加等。
  ㈡本件訴之聲明第一項主張請求被告排除原告等使用停所有位
    於新北市○○區○○○路00號地下2 樓第23號及24號平面停
    車位車位（下稱系爭兩車位）之障礙，回復原告就停車位之
    使用收益，核屬因財產權所為之起訴，故該項訴訟標的價額
    應依原告得使用系爭兩車位之利益，即系爭兩車位客觀交易
    價值計算。經本院依職權查詢內政部不動產交易實價查詢資
    料，相近路段之每個停車位於本件起訴日期相近之交易價格
    為2,100,000 元，有內政部不動產實價查詢結果在卷可稽，
    循此計算，系爭兩車位之交易價額應為4,200,000 元（計算
    式：2,100,000 元×2 ＝4,200,000 元）；至原告聲明第二
    項、三項部分，係分別請求被告按月給付租金損失9,000 元
    及4,500 元部分，核屬第一項聲明之附帶請求，依民事訴訟
    法第77條之2 第2 項規定，不併算其價額。
  ㈢至本件第四項聲明請求被告等人至除去侵害原告等使用停車
    位之障礙完成日止，按月共同賠償原告等人每月100,000 元
    之慰撫金，核此部分亦屬因財產權之起訴，又原告此部分係
    以被告除去侵害之時點為權利主張，此時點尚無法確定，惟
    倘判決被告應除去侵害而確定，被告自應履行，故本件判決
    確定之時點，應可作為推定原告此主張權利存續期間之依據
    ，是參酌各級法院辦案期限實施要點第2 點規定，民事通常
    程序審判案件期限，第一、二、三審各為1 年4 個月、2 年
    、1 年，則以原告主張其等停車位使用遭侵害之民國109 年
    6 月24日起，算至110 年1 月13日起訴時，再加計推估本件
    判決確定之辦案時間4 年4 月，於第三審法院辦案期限屆滿
    時，共計58個月又19天，此部分訴訟標的價額為5,863,333
    元【100,000 （元）×58（月）＋100,000 ×19/30 ≒5,86
    3,333 元】。
五、是本件第一、四項訴之聲明訴訟標的價額為10,063,333元（
    4,200,000 ＋5,863,333 ），應徵第一審裁判費100,616 元
    。茲依民事訴訟法第249 條第1 項但書之規定，限原告於收
    受本裁定送達後7 日內，提出提出經原告「蔡森然」簽名或
    蓋章之起訴狀，暨補繳第一審裁判費100,616 元，如未遵期
    補正，即駁回原告之訴。
六、爰依上開規定，裁定如主文。
中    華    民    國   110    年    10    月    5     日
                  民事第五庭  法  官  曹惠玲
以上正本係照原本作成。
如對本裁定關於核定訴訟標的價額部分抗告，應於裁定送達後10
日內向本院提出抗告狀，並繳納抗告費新臺幣1,000 元；關於命
補繳裁判費部分，不得抗告。
中    華    民    國   110    年    10    月    5     日
                              書記官  涂菀君